cs: Oblečení a doplňky > Oblečení > Plavky: Plážové šortky; Burkiny; Klasické bikiny; Plážové oblečení; Jednodílné plavky; Menstruační plavky; Rashguardy; Horní díly na surfování; Plavecké boxerky; Slipové plavky; Plavkové šaty; Plavecké jammery; Plavkové legíny; Plavkové šortky; Plavkové sukně; Horní díly plavek; Tankiny
da: Tøj og tilbehør > Tøj > Badetøj: Boardshorts; Burkinier; Klassiske bikinier; Cover ups; One-piece-badedragter; Menstruationsbadetøj; Udslætbeskyttere; Surftoppe; Badeshorts; Badebukser; Svømmekjoler; Jammers til svømning; Badeleggings; Badeshorts; Badeskørter; Badetøjstoppe; Tankinier
hr-HR: Odjeća i modni dodaci > Odjeća > Odjeća za plivanje: Kratke hlače za daskanje; Burkiniji; Klasični bikiniji; Ogrtači za plažu; Jednodijelni kupaći kostimi; Menstrualni kupaći kostimi; Štitnici protiv osipa; Gornji dijelovi kupaćih kostima za surfanje; Bokserice za plivanje; Gaćice za plivanje; Haljine za plivanje; Rastezljive hlače za plivanje; Kupaće tajice; Kupaće hlače; Suknje za plivanje; Gornji dijelovi kupaćih kostima; Tankini
sl-SI: Oblačila in dodatki > Oblačila > Kopalke: Kopalne hlače za deskanje; Burkini; Klasični bikiniji; Prekrivala za plažo; Enodelne kopalke; Menstrualne kopalke; Kopalne majice; Zgornji deli za surfanje; Kopalne boksarice; Plavalne spodnje hlačke; Plavalne obleke; Oprijete kopalne hlače; Kopalne pajkice; Kopalne kratke hlače; Kopalna krila; Zgornji deli kopalk; Tankini
bg-BG: Облекло и аксесоари > Облекло > Бански: Шорти за сърф; Буркини; Класически бикини; Плажно облекло; Цели бански костюми; Бански костюми за цикъл; Дрехи с UV защита; Горнища за сърф; Бански тип „боксерки“; Бански тип „слип“; Бански тип „рокля“; Бански тип „клин“; Клинове за плуване; Шорти за плуване; Поли за плуване; Бански горнища; Бански костюм с горнище тип „потник“
tr: Kıyafet ve Aksesuarlar > Giyim Eşyaları > Mayolar: Boardshort; Burkiniler; Klasik Bikiniler; Pareo; Tek Parça Mayolar; Dönem Mayoları; UV Korumalı; Sörf Üstleri; Boxer Mayo; Slip Mayo; Mayo Elbise; Diz üstü yüzücü mayoları; Deniz taytları; Deniz şortları; Mayo etekler; Mayo Üstleri; Tankiniler
ro-RO: Îmbrăcăminte și accesorii > Îmbrăcăminte > Costume de baie: Pantaloni scurți pentru surfing; Burkini; Bikini clasic; Rochii de plajă; Costume de baie cu o piesă; Costume de baie pentru menstruație; Bluze de protecție; Topuri pentru surf; Slipuri tip boxer; Slipuri tip chilot; Rochii pentru înot; Colanți scurți pentru înot; Colanți de înot; Pantaloni scurți de înot; Fuste de înot; Topuri costum de baie; Tankini
nl: Kleding en accessoires > Kleding > Zwemkleding: Boardshorts; Boerkinis; Klassieke bikini's; Cover-ups; Badpakken; Menstruatie badkleding; Rash guards; Surftops; Zwemboxers; Zwemslips; Zwemjurken; Zwemjammers; Zwemleggings; Zwemshorts; Zwemrokjes; Zwemkleding, bovenstuk; Tankini's
pl: Ubrania i akcesoria > Odzież > Stroje kąpielowe: Boardshorty; Burkini; Klasyczne bikini; Narzutki na strój kąpielowy; Jednoczęściowe stroje kąpielowe; Menstruacyjne stroje kąpielowe; Koszulki typu rashguard; Topy do surfingu; Bokserki kąpielowe; Slipy kąpielowe; Sukienki kąpielowe; Jammery pływackie; Legginsy do pływania; Szorty kąpielowe; Spódniczki kąpielowe; Góry strojów kąpielowych; Tankini
de: Bekleidung & Accessoires > Bekleidung > Bademode: Boardshorts; Burkinis; Klassische Bikinis; Überwürfe; Einteilige Badeanzüge; Perioden-Bademode; Rashguards; Surf-Tops; Bade-Boxershorts; Badeshorts; Badekleider; Jammer-Badehosen; Schwimm-Leggings; Badeshorts; Baderöcke; Bikini-Tops; Tankinis
hu: Ruházat és kiegészítők > Ruházat > Fürdőruha: Tengerparti rövidnadrágok; Burkinik; Klasszikus bikinik; Takaró felsők; Egyrészes fürdőruhák; Menstruációs fürdőruha; Védőfelsők; Szörffelsők; Úszóboxerek; Úszó-alsónadrágok; Úszóruhák; Jammer úszónadrágok; Úszóleggingsek; Fürdőnadrágok; Úszószoknyák; Fürdőruha-felsők; Tankinik
fi: Vaatteet ja asusteet > Vaatteet > Uima-asut: Surffausshortsit; Burkinit; Klassiset bikinit; Ranta-asut; Yksiosaiset uimapuvut; Kuukautisuima-asut; Rash guard -vaatteet; Yläosat surffaukseen; Uimabokserit; Lyhyet uimahousut; Uimamekot; Jammer-uimahousut; Uimaleggingsit; Uimashortsit; Uimahameet; Uimapuvun yläosat; Tankinit
es: Ropa y accesorios > Prendas de vestir > Trajes de baño: Pantalones cortos de surf; Burkinis; Bikinis clásicos; Batas; Trajes de baño de una pieza; Traje de baño de época; Camiseta de buceo; Camisetas de surf; Bóxers para natación; Calzoncillos de natación; Vestidos de baño; Trajes de baño tipo jammer; Leggings de natación; Shorts de baño; Faldas de baño; Parte superior de traje de baño; Tankinis
pt-BR: Vestuário e acessórios > Roupas > Roupas de banho: Calções para banho; Burquínis; Biquínis clássicos; Saída de praia; Maiôs em uma peça; Roupas de banho absorventes; Rash Guards; Tops de surf; Boxers de natação; Sunga de natação; Vestidos de natação; Bermudas de natação; Leggings de banho; Shorts de banho; Saias de banho; Tops em roupa de banho; Tanquínis
lt-LT: Apranga ir aksesuarai > Drabužiai > Maudymosi kostiumėliai: Šortai banglentininkams; Burkiniai; Klasikiniai bikiniai; Apsiaustėliai; Vienos dalies maudymosi kostiumėliai; Menstruaciniai maudymosi kostiumėliai; Marškinėliai nuo saulės; Maudymosi marškinėliai; Maudymosi trumpikės; Maudymosi glaudės; Maudymosi suknelės; Ilgos maudymosi glaudės; Maudymosi tamprės; Maudymosi šortai; Maudymosi sijonėliai; Maudymosi kostiumėlių viršutinės dalys; „Tankini“ maudymosi kostiumėliai
th: เสื้อผ้าและเครื่องประดับ > เสื้อผ้า > ชุดว่ายน้ำ: กางเกงชายหาด; เบอร์กินี; บิกินี่คลาสสิก; เสื้อคลุมชุดว่ายน้ำ; ชุดว่ายน้ำแบบชิ้นเดียว; ชุดว่ายน้ำสำหรับช่วงมีประจำเดือน; ชุดรัชการ์ด; ชุดเซิร์ฟส่วนบน; บ็อกเซอร์ว่ายน้ำ; กางเกงว่ายน้ำขาสั้น; เดรสว่ายน้ำ; กางเกงว่ายน้ำทรงแจมเมอร์; เลกกิ้งว่ายน้ำ; กางเกงขาสั้นว่ายน้ำ; กระโปรงว่ายน้ำ; ชุดว่ายน้ำส่วนบน; ชุดว่ายน้ำทังกินี
it: Abbigliamento e accessori > Abbigliamento > Costumi da bagno: Pantaloncini da surf; Burkini; Bikini classici; Copricostume; Costumi da bagno interi; Costumi da bagno per il ciclo; Maglie a compressione; Magliette da surf; Boxer da nuoto; Slip da bagno; Swim dress; Jammer da nuoto; Leggings da nuoto; Pantaloncini da bagno; Gonne da bagno; Pezzi superiori del costume da bagno; Tankini
ru: Одежда, обувь и аксессуары > Одежда > Одежда для плавания: Пляжные шорты; Буркини; Классические бикини; Пляжные накидки; Слитные купальники; Купальники для менструации; Рашгарды; Топы для серфинга; Плавки-боксеры; Плавки; Купальные костюмы; Плавки-джаммеры; Леггинсы для плавания; Шорты для плавания; Юбки для плавания; Топы для плавания; Танкини
ja: ファッション・アクセサリー > 衣料品 > 水着: ボードショーツ; ブルキニ; クラシックビキニ; カバーアップ; ワンピース水着; 生理用水着; ラッシュガード; サーフトップス; スイムボクサー; スイムブリーフ; スイムドレス; スイムジャマー; スイムレギンス; スイムショーツ; スイムスカート; 水着トップス; タンキニ
vi: Quần áo & Phụ kiện > Quấn áo > Đồ bơi: Quần soóc lướt ván; Đồ bơi kiểu Hồi giáo; Bikini cổ điển; Trang phục mặc ngoài đồ bơi; Đồ bơi một mảnh; Đồ bơi dành cho ngày đèn đỏ; Đồ bơi dài tay; Áo lướt sóng; Quần đùi bơi; Quần sịp bơi; Đồ bơi liền thân dạng váy; Quần bơi jammer; Quần bơi legging; Quần bơi soóc; Chân váy bơi; Áo bơi; Tankini
zh-TW: 服飾與配件 > 衣著 > 泳衣: 衝浪褲; 布基尼; 經典比基尼; 罩衫泳衣; 連身泳衣; 經期泳裝; 防曬型泳衣; 衝浪服; 四角泳褲; 三角泳褲; 連身裙泳裝; 及膝泳褲; 游泳緊身褲; 游泳短褲; 泳裙; 上身泳衣; 兩截式泳衣
sk-SK: Oblečenie a doplnky > Oblečenie > Plavky: Surferské šortky; Burkiny; Klasické bikiny; Prehozy na plavky; Jednodielne plavky; Menštruačné plavky; Oblečenie s UV ochranou; Topy na surfovanie; Boxerkové plavky; Plavkové nohavičky; Plavkové šaty; Plavky jammer; Plavecké legíny; Plavecké šortky; Plavecké sukne; Plavecké topy; Tankiny
en: Apparel & Accessories > Clothing > Swimwear: Boardshorts; Burkinis; Classic Bikinis; Cover Ups; One-Piece Swimsuits; Period Swimwear; Rash Guards; Surf Tops; Swim Boxers; Swim Briefs; Swim Dresses; Swim Jammers; Swim Leggings; Swim Shorts; Swim Skirts; Swimwear Tops; Tankinis
nb: Klær og tilbehør > Klesplagg > Badetøy: Boardshorts; Burkinier; Klassiske bikinier; Strandklær; Badedrakter; Mensbadetøy; Rashguards; Surfeoverdeler; Badeboksere; Badetruser; Badekjoler; Svømmejammers; Badetights; Badeshortser; Badeskjørt; Badeoverdeler; Tankinier
sv: Kläder och accessoarer > Klädsel > Badkläder: Boardshorts; Burkinis; Klassiska bikinis; Täckande plagg; Baddräkter; badkläder med menskydd; Utslagsskydd; Surftoppar; Badbyxor av boxertyp; Badbyxor av brieftyp; Badklänningar; Badbyxor i jammermodell; Badleggings; Badshorts; Badkjolar; Bikiniöverdelar; Tankinis
zh-CN: 服饰与配饰 > 服装 > 泳装: 沙滩裤; 布基尼; 经典比基尼; 罩衫; 连体泳衣; 经期泳衣; 防晒衣; 冲浪上衣; 平角泳裤; 游泳短裤; 泳裙; 及膝泳裤; 游泳打底裤; 游泳短裤; 泳裙; 泳装上衣; 吊带分体泳衣
fr: Vêtements et accessoires > Vêtements > Vêtements de bain: Boardshorts; Burkinis; Bikinis classiques; Vêtements couvrants; Maillots de bain une pièce; Maillots de bain menstruels; T-shirts de bain; Hauts de surf; Boxers de bain; Slips de bain; Robes de bain; Jammers de bain; Leggings de bain; Shorts de bain; Jupes de bain; Hauts de maillot de bain; Tankinis
el: Ένδυση και αξεσουάρ > Ενδύματα > Μαγιό: Μαγιό σορτς; Μπουρκίνι; Κλασικά μπικίνι; Ρούχα παραλίας; Ολόσωμα μαγιό; Μαγιό εποχής; Ρούχα Rash Guards; Μπλούζες για σέρφινγκ; Αθλητικά μαγιό Swim Boxers; Μαγιό σλιπ; Φορέματα μαγιό; Μαγιό jammer; Κολάν μαγιό; Σορτς μαγιό; Φούστες μαγιό; Τοπ για κολύμβηση; Τανκίνι
pt-PT: Acessórios e vestuário > Vestuário > Fatos de banho: Calções de praia; Burquínis; Biquínis clássicos; Páreos; Fatos de banho de uma peça; Fato de banho menstrual; Fatos de surf; Tops de surf; Calções de natação; Cuecas de natação; Vestidos de natação; Jammers de natação; Leggings de banho; Calções de banho; Saias de banho; Tops de fato de banho; Tanquínis
ko: 의류/액세서리 > 의류 > 수영복: 보드쇼츠; 부르키니; 클래식 비키니; 커버업; 원피스 수영복; 생리대 수영복; 래쉬가드; 서핑 탑; 복서 수영복; 브리프 수영복; 전신 수영복; 스윔 재머; 스윔 레깅스; 스윔 쇼츠; 스윔 스커트; 수영복 상의; 탱키니